【裁判字號】    92,家小上,1
【裁判日期】    921205
【裁判案由】    給付扶養費
【裁判全文】
臺灣台南地方法院民事裁定  九十二年度家小上字第一號
    上  訴  人  甲○○
    被 上訴 人  乙○○
右當事人間請求給付扶養費事件，上訴人對於中華民國九十二年八月八日本院家事法
庭九十二年度家小字第二號第一審判決提起上訴，本院判決如左：
    主      文
上訴駁回。
第二審訴訟費用由上訴人負擔。
    事實及理由
一、本件上訴意旨略以：自先父往生後，所有動產與不動產均由被上訴人夥同訴外人
    潘明妹、潘明蟬、潘明枝、潘明慈等人共同侵吞，就連先父生前在高雄地方法院
    公證處為唯一的房子所做之公證，標明要留十八分之六給家母，但她們卻認為媽
    媽分得太多，為達目的故意盜取家母之印鑑，及偷刻上訴人及四妹潘明燕之印章
    ，將十八分之六改成九分之一。扶養母親是吾等應有之責任，上列等人不但不歸
    還侵吞之物，且悍拒負扶養責任，更強佔房屋拒絕搬離房子及處理。母親患有老
    人癡呆症及虛弱之身體，上訴人還未接來奉養之前經常送醫掛急診，而且會走失
    ，其中的辛酸無人能知曉，誠如被上訴人在上訴人邀約探望時竟說「要有空且要
    付她交通費」如此的子女。家母的境遇，須加倍呵護，上訴人如要全心全意的照
    顧除非把工作辭掉，如今八個子女只有上訴人與四妹潘明燕肯盡責，要請外勞不
    如請四妹不要出去工作，每月補貼新台幣（下同）一萬三千元，請她在上訴人上
    班時妥善照顧家母。關於債務人張萬出之前的債款一百二十萬元均由三妹潘明枝
    收取，不願歸還，尾款付至九十二年九月已全部清償完畢。基於上情，上訴人要
    負起全家的貸款及所有的開銷，尚要支付家母之扶養費用，實心有餘力不足，被
    上訴人乙○○既然要分家產就必須負扶養之責任等語。
二、按對於小額程序之第一審判決上訴，非以其違背法令為理由，不得為之，民事訴
    訟法第四百三十六條之二十四第二項定有明文。又依同法第四百三十六條之三十
    二準用同法第四百六十八條之規定，判決不適用法規或適用不當者，為違背法令
    。而判決有同法第四百六十九條第一款至第六款情形之一者，即判決法院之組織
    不合法者，依法律或裁判應迴避之推事參與裁判者，法院於權限之有無辨別不當
    ，或違背專屬管轄之規定者，當事人於訴訟未經合法代理者，違背言詞辯論公開
    之規定者，判決不備理由或理由矛盾者，為當然違背法令。是當事人對於小額程
    序之第一審判決提起上訴，如依民事訴訟法第四百六十八條規定，以第一審判決
    有不適用法規或適用法規不當為理由時，其上訴狀或理由書應有具體之指摘，並
    揭示該法規之條項或其內容。若係成文法以外之法則，應揭示該法則之旨趣。倘
    為司法院解釋、或最高法院之判例，則應揭示該判解之字號或其內容。如以民事
    訴訟法第四百六十九條第一款至第六款所列情形為理由時，其上訴狀或理由書，
    應揭示合於該條款之事實。上訴狀或理由書如未依此項方法表明，或其所表明者
    ，顯與上開法條規定之情形不相合時，即難認為已對第一審判決之違背法令有具
    體之指摘，其上訴自難認為合法。
三、經查，本件係關於給付扶養費之訴訟，其標的金額為新台幣（下同）四萬六千元
    ，自應適用民事訴訟法第四百三十六條之八小額訴訟程序之規定，則依同法第四
    百三十六之二十四第二項、第四百三十六條之二十五、第四百七十一條第一項規
    定，非以其違背法令為理由不得上訴，且須記載上訴理由，或於提起上訴後二十
    日內表明原判決所違背之法令及其具體內容，始合上訴程式。然核上訴人所陳關
    於其父遺產是否由被上訴人夥同訴外人潘明妹、潘明蟬、潘明枝、潘明慈共同侵
    吞、上訴人是否補貼訴外人潘明燕照顧渠等母親潘周英之費用、及訴外人張萬出
    積欠之債款是否由訴外人潘明枝收取云云，均係事實之認定問題，非屬原判決有
    何不適用法規、適用法規不當、或有民事訴訟法第四百六十九條第一款至第六款
    所列違背法令之事由；是綜上所述，上訴人所陳尚難認對該判決之如何違背法令
    已有具體之指摘。則依首揭說明，其上訴為不合法，應予駁回。
四、據上論結，本件上訴為不合法，依民事訴訟法第四百三十六條之二十四第二項、
    第四百三十六條之三十二第二項、第四百四十四條第一項前段、第九十五條、第
    七十八條，裁定如主文。
中      華      民      國      九十二    年      十二    月    五      日
                                臺灣台南地方法院民事第二庭
~B審判長法  官  蔡美美
~B      法  官  蘇正賢
~B      法  官  林育幟
右正本證明與原本無異
不得抗告
中      華      民      國      九十二    年       十二   月    八      日
~B法院書記官    曾盈靜


司法院資訊處製作；財團法人民間司法改革基金會備份。
